# 新收入准则之客户控制在建的商品的理解

提问人：jdm0109 时间：2020-08-10 21:33:08
CAS14收入-第 11 条之二：客户能够控制企业履约过程中在建的商品。
。。。。。。。。。。。。。。。。。。
这句话怎么理解？
（ 1 ）是否符合《建筑法》而签订的《建造合同》（最明显的是承包人、发包人的合同中）均满足客户控制在建的商品？
上述建造合同一般是在客户的场地上进行建造（各类解读也说明，如果在客户场地进行建造，则符合控制的概念），那么建造大型船舶、设备的是否本身不属于《建造合同》？而是定制化的销售合同而已？
（ 2 ）在客户场内进行设备系统化工作，是否又满足客户控制的概念？ 原合同一般不会针对“累计至今已完成履约义务收取款项”进行约定，很多是供方违约的责任，也就是说关于合格收款权约定不明，如何处理？
（ 3 ）某公司提供环保设备，签订的是销售合同，而非建造合同，设备需要在客户的场地上进行安装调试，如何判定？ 如果该环保设备还需要基建部分的配合，需要建立烟囱等管道，基本需要客户的场地上进行施工建造，是否一般企业会签订建造合同？此类情况下，又如何确认收入？
。。。。。。。。。。。。。。。。。。
客户控制：到底如何控制？ 客户的控制是指主导商品使用并获取几乎全部利益。是否设备销售合同一般情况下就不属于客户控制的情形？如果是定制化的设备，客户违约，则企业需要花费较大成本，是否需要在签订合同时明确客户违约的条款（原销售合同中一般不会对合格收款权进行约定）？

回答人：chenyiwei
对这条标准的具体表述的资料较少（不论是在企业会计准则下还是IFRS下）。虽然一般认为“在客户的场地上为其提供不动产建造服务”属于这种情况，但也不能无限制推广到其他“在客户的场地上”或者“在客户的信息系统环境下”的情形。例如，财政部会计司近期发布的收入准则应用案例就表明，如果仅仅是为了信息安全的要求，在客户的IT环境下专门设置的测试环境中为其定制化开发系统，则不一定满足“在一段时间内履约”的条件。
为客户定制化建造大型船舶和机械设备，是否继续适用原准则下在一段时间内履约的建造合同模式，目前仍有争议。个人认为，由于船舶和机械设备属于动产，不论其在谁的场地上建造，在正式交付给客户并经客户验收确认之前，都不能认为是客户在控制。
归根结底，还是要从“控制”的定义（新准则第四条）和参考判断标准（第十三条）出发去考虑这个问题。